Minutes et répertoires du notaire Jean I CHARLES, janvier 1611 - 12 novembre 1626 (étude XVIII)
Archives nationales
- Minutes de Jean I CHARLES, janvier 1611 - 1632; MC/ET/XVIII/152 - MC/ET/XVIII/234
  - Minutes. 1618, juillet - décembre, juillet - décembre 1618; MC/ET/XVIII/167; registre
    - Contrat d'apprentissage pour 2 ans au profit de Louis Guesdon, entre son frère Charles Guesdon, sommelier du comte de la Martinèze, et Jean de Courbes, graveur en taille-douce, demeurant rue des Amandiers, moyennant 36 l. dont 12 comptant. Il sera nourri, logé, chauffé et éclairé par son maîtr
      Documents du Minutier central concernant les peintres, sculpteurs et graveurs au XVIIe siècle (1600-1650), par Marie-Antoinette Fleury et Martine Constans, tome II [études XI à XX, 2445 actes], Paris, Archives nationales, 2010, notice n°571 (instrument de recherche imprimé dématérialisé, certaines notices sont plus détaillées dans la version intégrale accessible en ligne par la rubrique 'Autres instruments de recherche', voir contexte dans le Plan d’orientation général - Notaires de Paris, guides thématiques du Minutier).
      Guesdon, Louis; Guesdon, Charles; Courbes, Jean de
    - Acte concernant Daniel Cresse, écrivain Juré, paroisse Saint-Martin, 8 août 1618; MC/ET/XVIII/167; fol. 150
      Cresse, Daniel
    - Marché entre Pierre Sallé, maître menuisier au faubourg Saint-Jacques et dans l'île du Palais, et Nicolas Colletet, curé de Vanves et prieur de l'abbaye de Sainte-Geneviève- au-Mont à Paris, pour un tabernacle de chêne, deux niches, planche et balustre pour accéder au tabernacle, destinés à l'église de Vanves, pour Noël, moyennant 1 300 l., dont 60 payées d'avance. Le tabernacle et les balustres seront peints couleur de bois et revêtus de fin or ducat. Le dessin de Sallé a été fait sur trois morceaux de papier et comporte onze figures en ronde-bosse à faire., 4 septembre 1618; MC/ET/XVIII/167
      Documents du Minutier central concernant les peintres, sculpteurs et graveurs au XVIIe siècle (1600-1650), par Marie-Antoinette Fleury et Martine Constans, tome II [études XI à XX, 2445 actes], Paris, Archives nationales, 2010, notice n°1993 (instrument de recherche imprimé dématérialisé, certaines notices sont plus détaillées dans la version intégrale accessible en ligne par la rubrique 'Autres instruments de recherche', voir contexte dans le Plan d’orientation général - Notaires de Paris, guides thématiques du Minutier).
      Sallé, Pierre; Colletet, Nicolas
    - Accord entre Geneviève Le Roux, veuve de Jean Henry, maître peintre, demeurant rue de la Harpe, et Pierre Robillard, demeurant rue des Noyers, sur le paiement de 600 l. [cf. no1027, convention entre les parties], objet d'un procès aux requêtes du Palais. Ce paiement fait, ladite Le Roux renonce aux poursuites., 18 septembre 1618; MC/ET/XVIII/167
      Documents du Minutier central concernant les peintres, sculpteurs et graveurs au XVIIe siècle (1600-1650), par Marie-Antoinette Fleury et Martine Constans, tome II [études XI à XX, 2445 actes], Paris, Archives nationales, 2010, notice n°1028 (instrument de recherche imprimé dématérialisé, certaines notices sont plus détaillées dans la version intégrale accessible en ligne par la rubrique 'Autres instruments de recherche', voir contexte dans le Plan d’orientation général - Notaires de Paris, guides thématiques du Minutier).
      Le Roux, Geneviève; Henry, Jean; Robillard, Pierre
    - Bail par Jean Le Bailleul, maître tailleur d'habits, demeurant rue Galande, pour trois années, à Antoine Godart, maître facteur d'instruments de musique, demeurant rue Saint-Jacques, d'une maison sise en cette rue, moyennant 300 livres de loyer annuel., 26 septembre 1618; MC/ET/XVIII/167
      Documents du Minutier central concernant l'histoire de la musique (1600-1650), par Madeleine Jurgens, tome II [études XI à XX, 1900 actes], Paris, Archives nationales, 1974, p. 747 (instrument de recherche imprimé dématérialisé, certaines notices sont plus détaillées dans la version intégrale accessible en ligne par la rubrique 'Autres instruments de recherche', voir contexte dans le Plan d’orientation général - Notaires de Paris, guides thématiques du Minutier).
      Le Bailleul, Jean; Godart, Antoine
    - Vente par Gilles Lemaistre, maître peintre, et sa femme, Marie Girard, demeurant rue Saint-Jacques, paroisse Saint-Benoît, à André Messier [a pour marque un marteau de maçon], maçon, demeurant à Arcueil, d'une masure, cour et jardin à Arcueil, moyennant 240 l., dont 120 comptant., 10 octobre 1618; MC/ET/XVIII/167
      Documents du Minutier central concernant les peintres, sculpteurs et graveurs au XVIIe siècle (1600-1650), par Marie-Antoinette Fleury et Martine Constans, tome II [études XI à XX, 2445 actes], Paris, Archives nationales, 2010, notice n°1348 (instrument de recherche imprimé dématérialisé, certaines notices sont plus détaillées dans la version intégrale accessible en ligne par la rubrique 'Autres instruments de recherche', voir contexte dans le Plan d’orientation général - Notaires de Paris, guides thématiques du Minutier).
      Lemaistre, Gilles; Girard, Marie; Messier, André
    - Contrat de mariage entre Laurent Mérieux [il ne sait ni écrire ni signer], marchand libraire, demeurant rue Saint-Jean-de-Beauvais, et Suzanne Martin, veuve de Marin Roullier, maître tailleur à Orléans, demeurant rue Chartière au logis de Frédéric Morel, lecteur et professeur du roi. Parmi les témoins, Luc Lamiel, imprimeur en taille-douce, ami du futur., 5 novembre 1618; MC/ET/XVIII/167
      Documents du Minutier central concernant les peintres, sculpteurs et graveurs au XVIIe siècle (1600-1650), par Marie-Antoinette Fleury et Martine Constans, tome II [études XI à XX, 2445 actes], Paris, Archives nationales, 2010, notice n°1229 (instrument de recherche imprimé dématérialisé, certaines notices sont plus détaillées dans la version intégrale accessible en ligne par la rubrique 'Autres instruments de recherche', voir contexte dans le Plan d’orientation général - Notaires de Paris, guides thématiques du Minutier).
      Mérieux, Laurent; Martin, Suzanne; Roullier, Marin; Morel, Frédéric; Lamiel, Luc
    - Contrat d'apprentissage pour 5 ans au profit de Jean Bazin, âgé de 15 ans, entre Clément de Caulx, maître imager, procureur de son père, François Bazin, clerc en l'église de Godeville en Picardie, et François Baudoin, maître tissutier rubanier au faubourg Saint-Victor. Il sera logé, nourri, chauffé et éclairé par son maître., 13 décembre 1618; MC/ET/XVIII/167
      Documents du Minutier central concernant les peintres, sculpteurs et graveurs au XVIIe siècle (1600-1650), par Marie-Antoinette Fleury et Martine Constans, tome II [études XI à XX, 2445 actes], Paris, Archives nationales, 2010, notice n°474 (instrument de recherche imprimé dématérialisé, certaines notices sont plus détaillées dans la version intégrale accessible en ligne par la rubrique 'Autres instruments de recherche', voir contexte dans le Plan d’orientation général - Notaires de Paris, guides thématiques du Minutier).
      Bazin, Jean; Caulx, Clément de; Bazin, François; Baudoin, François
  - Minutes. 1619, janvier - juin, janvier - juin 1619; MC/ET/XVIII/168; registre. Document détérioré.
    - Vente par Guillaume Goutière, précepteur et régent en l'université de Paris, demeurant au collège de La Marche, et par Marie Choisy, sa femme, à André Jacquier, chantre et chanoine de la Sainte-Chapelle, demeurant en l'enclos du Palais, d'une maison avec jardin, rue des Poulies, autrement dite du Puits-qui-parle, à Saint-Marcel, moyennant 1.600 livres., 16 septembre 1619; MC/ET/XVIII/168
      Documents du Minutier central concernant l'histoire de la musique (1600-1650), par Madeleine Jurgens, tome II [études XI à XX, 1900 actes], Paris, Archives nationales, 1974, p. 691 (instrument de recherche imprimé dématérialisé, certaines notices sont plus détaillées dans la version intégrale accessible en ligne par la rubrique 'Autres instruments de recherche', voir contexte dans le Plan d’orientation général - Notaires de Paris, guides thématiques du Minutier).
      Goutière, Guillaume
  - Minutes. 1619, juillet - décembre, juillet - décembre 1619; MC/ET/XVIII/169; registre
    - Contrat de mariage entre Pascal de Tremblecourt, maître peintre, demeurant rue Mouffetard au faubourg Saint-Marcel [qui a épousé en premières noces Catherine Breton dont il a un fils, Guillaume de Tremblecourt], et Jeanne Lantinot, fille de Denis Lantinot, facteur des messagers de Troyes et des messagers d'Auvergne, et sa femme, Jeanne Adenet, demeurant rue Galande. Régime: communauté. Dot: 360 l. dont 110 en deniers comptants. Douaire: 180 l. Donation du futur: tous ses biens meubles et immeubles. À la suite: - 1619, 27 juillet.- Quittance de la dot., 15 juillet 1619; MC/ET/XVIII/169
      Documents du Minutier central concernant les peintres, sculpteurs et graveurs au XVIIe siècle (1600-1650), par Marie-Antoinette Fleury et Martine Constans, tome II [études XI à XX, 2445 actes], Paris, Archives nationales, 2010, notice n°2145 (instrument de recherche imprimé dématérialisé, certaines notices sont plus détaillées dans la version intégrale accessible en ligne par la rubrique 'Autres instruments de recherche', voir contexte dans le Plan d’orientation général - Notaires de Paris, guides thématiques du Minutier).
      Tremblecourt, Pascal de
    - Contrat de mariage entre Philippe Hiérosme, maître tonnelier, demeurant rue Mouffetard, et Madeleine Gaudron, fille de Mathurin Gaudron, laboureur à Saint-Marcel, et Simone Savalle, en présence de François Gaudron, ami., 19 août 1619; MC/ET/XVIII/169
      Hiérosme, Philippe
    - Contrat de mariage entre Antoine Grimault, libraire, demeurant à Saint-Jean-de-Latran, et Françoise Bourguignon, fille de Nicolas Bourguignon, maître racoutureur de bas de soie, demeurant au carrefour du Puits-Lhermite, et de Philippe Boutillon, auquel signe comme témoin François Gaudron, ami., 4 septembre 1619; MC/ET/XVIII/169
      Grimault, Antoine
    - Accord entre Nicolas Dantart, bachelier en théologie, demeurant au collège de Laon, d'une part, et Étienne Turgis, prêtre, chanoine en l'église de Laon et maître de la musique de Saint-Paul à Paris, y demeurant, d'autre part, au sujet de la cure de Saint-Martin de Novyon au diocèse de Laon., 9 septembre 1619; MC/ET/XVIII/169
      Documents du Minutier central concernant l'histoire de la musique (1600-1650), par Madeleine Jurgens, tome II [études XI à XX, 1900 actes], Paris, Archives nationales, 1974, p. 698 (instrument de recherche imprimé dématérialisé, certaines notices sont plus détaillées dans la version intégrale accessible en ligne par la rubrique 'Autres instruments de recherche', voir contexte dans le Plan d’orientation général - Notaires de Paris, guides thématiques du Minutier).
      Dantart, Nicolas
    - Accord entre Jean Richer, Guillaume Le Bé, Olivier de Varennes, Jean de Heuqueville, Eustache Foucault, Louis Sevestre, Étienne Richer, Charlotte de Varennes, veuve de Jean Mezat, marchands libraires, d'une part, et Jacques de Senlecque, marchand libraire, ci-devant leur associé, d'autre part, portant nomination d'arbitres pour régler le différend les opposant au parlement., 5 octobre 1619; MC/ET/XVIII/169
      Documents du Minutier central concernant l'histoire de la musique (1600-1650), par Madeleine Jurgens, tome II [études XI à XX, 1900 actes], Paris, Archives nationales, 1974, p. 880 (instrument de recherche imprimé dématérialisé, certaines notices sont plus détaillées dans la version intégrale accessible en ligne par la rubrique 'Autres instruments de recherche', voir contexte dans le Plan d’orientation général - Notaires de Paris, guides thématiques du Minutier).
      Richer, Jean
    - Contrat de mariage entre Jean Darmand, âgé de 25 ans passés, maître graveur, demeurant rue des Arcis, natif de Clermont en Auvergne, et Suzanne Puthois, fille de Claude Guyot et feu Mathurin Puthois, maître maçon, demeurant rue Saint-Victor. Régime: communauté. Dot: 1/3 de la moitié d'une maison à l'enseigne de la Cage, rue Saint- Victor, valant 1 000 l., qui entrera en entier dans la communauté, contre 50 l. de rente annuelle à Claude Guyot. Douaire: 500 l., 9 octobre 1619; MC/ET/XVIII/169
      Documents du Minutier central concernant les peintres, sculpteurs et graveurs au XVIIe siècle (1600-1650), par Marie-Antoinette Fleury et Martine Constans, tome II [études XI à XX, 2445 actes], Paris, Archives nationales, 2010, notice n°590 (instrument de recherche imprimé dématérialisé, certaines notices sont plus détaillées dans la version intégrale accessible en ligne par la rubrique 'Autres instruments de recherche', voir contexte dans le Plan d’orientation général - Notaires de Paris, guides thématiques du Minutier).
      Darmand, Jean
    - Vente par Pierre Bernard, maître peintre et sculpteur, et sa femme, Charlotte Bellamy, à Amable Girmond, demeurant rue Perdue, de la moitié d'une maison, grange, étable, foulerie, cour, puits, jardin, clos de vigne derrière le jardin, rue du Four à Sceaux, avec 5 quartiers 1/2 de vignes, et la moitié des meubles, une margelle de puits et une rente de 4 l. 10 s., moyennant 2 000 l., 22 octobre 1619; MC/ET/XVIII/169
      Documents du Minutier central concernant les peintres, sculpteurs et graveurs au XVIIe siècle (1600-1650), par Marie-Antoinette Fleury et Martine Constans, tome II [études XI à XX, 2445 actes], Paris, Archives nationales, 2010, notice n°154 (instrument de recherche imprimé dématérialisé, certaines notices sont plus détaillées dans la version intégrale accessible en ligne par la rubrique 'Autres instruments de recherche', voir contexte dans le Plan d’orientation général - Notaires de Paris, guides thématiques du Minutier).
      Bernard, Pierre
    - Vente par Michelle Deville, veuve d'Alexandre Gohier, archer des gardes du corps du roi, par Charlotte Bellamy, femme de Pierre Bernard, par Claude Dupuis, femme d'Amable Girmond, héritières de Claude Boutemotte, par René Duvernay, marchand de chevaux, en son nom et celui de sa femme, Claude Dennebault, et Pierre Dennebault, fils mineur de Pierre Dennebault et Claude Deville, et par Pierre Bernard, le jeune [il y a trois Pierre Bernard: le grand-père, receveur de la commanderie Saint- Jean-de-Latran, le sculpteur, et Pierre Bernard, le fils, huissier du roi aux requêtes du Palais], demeurant rue Saint-Jacques, à Jean Tarteret, marchand à Corbeil, de la coupe de 40 arpents de bois taillés à Orangis, dits le bois de la ferme du Temple, moyennant 1 000 l.: 500 comptant, 500 avant le 1er janvier.- En marge: - 1620, 14 janvier.- Quittance de 500 l., 13 novembre 1619; MC/ET/XVIII/169
      Documents du Minutier central concernant les peintres, sculpteurs et graveurs au XVIIe siècle (1600-1650), par Marie-Antoinette Fleury et Martine Constans, tome II [études XI à XX, 2445 actes], Paris, Archives nationales, 2010, notice n°155 (instrument de recherche imprimé dématérialisé, certaines notices sont plus détaillées dans la version intégrale accessible en ligne par la rubrique 'Autres instruments de recherche', voir contexte dans le Plan d’orientation général - Notaires de Paris, guides thématiques du Minutier).
    - Contrat de mariage entre Jacques Le Breton, marchand et maître facteur d'instruments de musique, demeurant rue Saint-Jacques, paroisse Saint-Étienne-du-Mont, et Marie Thomasse, fille de Jacques Thomasse, marchand orfèvre et bourgeois de Paris, et d'Opportune Millon. Parmi les témoins du fiancé figure son beau-frère, Michel Lelong, sergent en la forêt de Retz., 22 décembre 1619; MC/ET/XVIII/169
      Documents du Minutier central concernant l'histoire de la musique (1600-1650), par Madeleine Jurgens, tome II [études XI à XX, 1900 actes], Paris, Archives nationales, 1974, p. 768 (instrument de recherche imprimé dématérialisé, certaines notices sont plus détaillées dans la version intégrale accessible en ligne par la rubrique 'Autres instruments de recherche', voir contexte dans le Plan d’orientation général - Notaires de Paris, guides thématiques du Minutier).
      Le Breton, Jacques
  - Minutes. 1620, janvier - juin, janvier - juin 1620; MC/ET/XVIII/170; registre. Document détérioré.
    - PAPETIER (marchand) bourgeois de Paris DUPRE (Maurice) § Plusieurs actes comme l'un des gouverneurs et administrateurs des Pauvres enfermés de Paris., 1620; MC/ET/XVIII/170
      Dupre, Maurice
    - Devis et marché des maîtres menuisiers Claude Buirette, demeurant rue de la Vannerie, et Guillaume Noyer [signe d'une marque], demeurant rue du Grenier-Saint-Lazare, avec Louis Duameil, religieux de Sainte-Geneviève-du-Mont, prieur et curé de l'église Saint-Médard, pour le retable de l'église, moyennant 2 000 l. payables par tiers: dans un mois, dans trois mois et à la fin des travaux. On fera une contre-table d'autel garnie de son tabernacle, de 26 pieds 1/2 de haut, avec deux portes de chaque côté de l'autel, qui auront 11 pieds de haut et les figures de Saint Médard et Sainte Geneviève surmontant l'autel, 5 pieds; quant au tabernacle, il aura trois figures passé devant en ronde-bosse et deux derrière en basse-taillle. On fera aussi une balustrade, deux crédences, six chandeliers et deux pyramides pour mettre les deux premières marches de l'autel. Présents, les marguilliers et anciens marguilliers de la fabrique., 17 janvier 1620; MC/ET/XVIII/170
      Documents du Minutier central concernant les peintres, sculpteurs et graveurs au XVIIe siècle (1600-1650), par Marie-Antoinette Fleury et Martine Constans, tome II [études XI à XX, 2445 actes], Paris, Archives nationales, 2010, notice n°407 (instrument de recherche imprimé dématérialisé, certaines notices sont plus détaillées dans la version intégrale accessible en ligne par la rubrique 'Autres instruments de recherche', voir contexte dans le Plan d’orientation général - Notaires de Paris, guides thématiques du Minutier).
    - DUPRÉ (Maurice) marchand papetier bourgeois de Paris § Mise en apprentissage par Maurice DUPRÉ et les autres Gouverneurs des Pauvres enfermés., 15 février 1620; MC/ET/XVIII/170; fol.VIII/XX/II
      contrat d'apprentissage; Dupré, Maurice
    - Bail par Guy-Michel Lejay, avocat au parlement, demeurant rue des Bernardins, pour six années, à Jean Fontaine, tambour de la maison du roi, demeurant au faubourg Saint-Marcel, d'une maison, cour et jardin, rue Mouffetard, moyennant 108 livres de loyer annuel., 24 février 1620; MC/ET/XVIII/170
    - Contrat de mariage entre Jacques Rigollot, marchand mercier, demeurant rue de la Savaterie, et Marie Heu314 don, veuve de François Rabathé, marchand mercier, demeurant rue Galande. Parmi les témoins, Barthélemy Heudon, peintre, frère de la future., 12 mars 1620; MC/ET/XVIII/170
      Documents du Minutier central concernant les peintres, sculpteurs et graveurs au XVIIe siècle (1600-1650), par Marie-Antoinette Fleury et Martine Constans, tome II [études XI à XX, 2445 actes], Paris, Archives nationales, 2010, notice n°1052 (instrument de recherche imprimé dématérialisé, certaines notices sont plus détaillées dans la version intégrale accessible en ligne par la rubrique 'Autres instruments de recherche', voir contexte dans le Plan d’orientation général - Notaires de Paris, guides thématiques du Minutier).
    - Quittance par Pierre Marin, maître chapelier, demeurant rue Judas, agissant au nom de Chrétien Marin, son fils, chantre de la chapelle de la reine, à Jacques Bocquillon, procureur à Saint-Quentin, de 147 livres 10 sols, somme en laquelle celui-ci avait été condamné envers Chrétien Marin, par sentence des requêtes du Palais., 14 avril 1620; MC/ET/XVIII/170
      Documents du Minutier central concernant l'histoire de la musique (1600-1650), par Madeleine Jurgens, tome II [études XI à XX, 1900 actes], Paris, Archives nationales, 1974, p. 168 (instrument de recherche imprimé dématérialisé, certaines notices sont plus détaillées dans la version intégrale accessible en ligne par la rubrique 'Autres instruments de recherche', voir contexte dans le Plan d’orientation général - Notaires de Paris, guides thématiques du Minutier).
    - Bail par Jacques Michel, pour trois années, à Jacques Fauconnet, maître chapelier, demeurant rue des Lyonnais, de la maison des Trois Pigeons, rue Mouffetard, moyennant 90 livres de loyer annuel., 26 mai 1620; MC/ET/XVIII/170
    - Mise en apprentissage par Jacques Michel, fifre et tambour ordinaire de la maison du roi, de sa pupille Marie Michel, fille d'Ambroise Michel, tambour du roi, et de Philippe Poncet, âgée de douze ans, pour trois années avec Jeanne Prégant, lingère, femme de Louis Dousin, brasseur de bière, demeurant au faubourg Saint-Victor, qui promet d'enseigner son métier à l'enfant, de la nourrir et de la loger, moyennant 12 livres., 22 juin 1620; MC/ET/XVIII/170
    - Bail par Louis Tardy, avocat au Parlement, demeurant rue Hautefeuille, Charlotte Bellamy, femme autorisée par justice au refus de Pierre Bernard, Claude Dupuis, femme d'Amable Girmond, et René Duvernay, marchand de chevaux, demeurant rue de Bièvre, au nom et comme tuteur de Jacques Dennebault, à Michelle Deville, veuve d'Alexandre Gohier, archer des gardes du corps du roi, et Barbe Casseur, de la maison où elles demeurent à l'image Saint- Jean, place Maubert, au loyer annuel de 750 l., 30 juin 1620; MC/ET/XVIII/170
      Documents du Minutier central concernant les peintres, sculpteurs et graveurs au XVIIe siècle (1600-1650), par Marie-Antoinette Fleury et Martine Constans, tome II [études XI à XX, 2445 actes], Paris, Archives nationales, 2010, notice n°156 (instrument de recherche imprimé dématérialisé, certaines notices sont plus détaillées dans la version intégrale accessible en ligne par la rubrique 'Autres instruments de recherche', voir contexte dans le Plan d’orientation général - Notaires de Paris, guides thématiques du Minutier).
    - Transport par Jeanne Garsant, veuve de Nicolas Morel, passementier, demeurant rue d'Orléans au faubourg Saint-Marcel, à Pierre Galleran, sculpteur en cire, demeurant place Maubert, de tous ses droits successifs sur sa soeur, Suzanne Garsant, femme de Galleran, moyennant paiement de toutes les dettes et 21 l., dont 6 comptant., 20 mai 1623; MC/ET/XVIII/170
      Documents du Minutier central concernant les peintres, sculpteurs et graveurs au XVIIe siècle (1600-1650), par Marie-Antoinette Fleury et Martine Constans, tome II [études XI à XX, 2445 actes], Paris, Archives nationales, 2010, notice n°865 (instrument de recherche imprimé dématérialisé, certaines notices sont plus détaillées dans la version intégrale accessible en ligne par la rubrique 'Autres instruments de recherche', voir contexte dans le Plan d’orientation général - Notaires de Paris, guides thématiques du Minutier).
      Garsant, Jeanne
  - Minutes. 1620, juillet - décembre, juillet - décembre 1620; MC/ET/XVIII/171; registre
    - Décharge réciproque par Catherine Leclerc, femme de Liénard Poilblanc, fifre ordinaire du roi, demeurant place Maubert, d'une part, et par Gillette Briolle, veuve de François Augé, vigneron, demeurant en Grande-Rue du faubourg Saint-Victor, d'autre part, de tous les dommages auxquels elles auraient pu prétendre, l'une à l'encontre de l'autre, en raison des injures 'atroces et scandaleuzes' et des coups de poing échangés entre elles., 2 juillet 1620; MC/ET/XVIII/171
      Documents du Minutier central concernant l'histoire de la musique (1600-1650), par Madeleine Jurgens, tome II [études XI à XX, 1900 actes], Paris, Archives nationales, 1974, p. 254 (instrument de recherche imprimé dématérialisé, certaines notices sont plus détaillées dans la version intégrale accessible en ligne par la rubrique 'Autres instruments de recherche', voir contexte dans le Plan d’orientation général - Notaires de Paris, guides thématiques du Minutier).